# 预期有权收取的对价与重大融资成分

提问人：寻求帮助 时间：2020-09-18 13:33:06
新收入准则应用指南提到：收入的金额应当反映企业因转让这些商品（或服务，以下简称商品)而预期有权收取的对价金额。 我想请教一下， 预期有权收取的对价不是按道理说就是将来实际应当收取的金额吗，但对于含有重大融资成分的，预期有权收取的对价按理说应当是指没有折现的金额才对吧？而收入的金额是该对价折现后的金额，所以感觉“收入的金额应当反映企业因转让这些商品（或服务，以下简称商品)而预期有权收取的对价金额”这句说法有点疑惑，恳请指点

回答人：chenyiwei
应理解为：“有权收取的对价”应按公允价值计量，而对于包含重大融资成分的应收款项，其公允价值是按初始确认日的实际利率折现的现值。所以不矛盾。